【裁判字號】    98,台上,178
【裁判日期】    980115
【裁判案由】    偽造文書
【裁判全文】
最高法院刑事判決              九十八年度台上字第一七八號
上  訴  人  甲○○
上列上訴人因偽造文書案件，不服台灣高等法院台中分院中華民
國九十五年五月十日第二審判決（九十五年度上訴字第七三六號
，起訴案號：台灣彰化地方法院檢察署九十二年度偵字第四二八
九號），提起上訴，本院判決如下：
    主  文
上訴駁回。
    理  由
按刑事訴訟法第三百七十七條規定，上訴於第三審法院，非以判
決違背法令為理由，不得為之。是提起第三審上訴，應以原判決
違背法令為理由，係屬法定要件。如果上訴理由書狀並未依據卷
內訴訟資料，具體指摘原判決不適用何種法則或如何適用不當，
或所指摘原判決違法情事，顯與法律規定得為第三審上訴理由之
違法情形，不相適合時，均應認其上訴為違背法律上之程式，予
以駁回。本件原審經審理結果，認上訴人甲○○犯行明確，因而
維持第一審依行為時牽連犯及連續犯之規定，從一重論處上訴人
共同連續行使偽造私文書，足以生損害於他人罪刑之判決，駁回
上訴人在第二審之上訴。已綜核全部卷證資料，詳加斟酌論斷，
敘明其所憑之證據及認定之理由。並就上訴人所辯：不知委託印
製之人未取得商標權人之授權，其無犯罪故意；證人邱景祥、周
泰均事後翻異前詞所為有利上訴人之證述，何以分別係卸責及迴
護之詞，皆無足採信，俱依卷存證據資料，詳予指駁說明。從形
式上觀察，並無違法情形存在。上訴意旨就原判決已經調查說明
事項，任意指摘為違法，自不足據以辨認原判決已具備違背法令
之形式要件。又共同實行犯罪行為之人，在合同意思範圍以內，
各自分擔犯罪行為之一部，相互利用他人之行為，以達其犯罪之
目的者，即應對於全部所發生之結果，共同負責。原判決對於上
訴人如何分別與邱景祥、陳元瑜、張炳裕等人為共同犯罪之意思
聯絡，及分擔犯罪行為之實行，已於事實內詳加認定，並於理由
內說明所憑證據及認定之理由，核無判決未依證據及理由不備之
違法。另原判決並非單採證人邱景祥於法務部調查局台中縣調查
站之供述為論罪之唯一依據，故縱認原判決因未詳敘該項證據，
得採為犯罪證據之理由，而有微瑕，然依卷存其他證據，仍應為
同一之認定，是此項訴訟程序之瑕疵，顯然於判決無影響，依刑
事訴訟法第三百八十條規定，仍不得認係適法之第三審上訴理由
。至原判決認上訴人牽連犯裁判時商標法第八十一條第一款、第
八十二條之使用製造仿冒商標、販賣仿冒商標商品罪，刑法第二
百五十五條第一項、第二項之虛偽標記商品罪、販賣虛偽標記商
品罪及同法第二百五十三條第一項之仿造商標罪部分，因得上訴
之行使偽造私文書罪部分上訴既不合法，則此等不得上訴第三審
之輕罪部分，自無從依審判不可分原則，併為實體上之審判。是
故應將本件上訴，從程序上予以駁回。
據上論結，應依刑事訴訟法第三百九十五條前段，判決如主文。
中    華    民    國  九十八  年    一    月   十五   日
                      最高法院刑事第四庭
                          審判長法官  張  淳  淙
                                法官  劉  介  民
                                法官  張  春  福
                                法官  蔡  彩  貞
                                法官  林  俊  益
      本件正本證明與原本無異
                                      書  記  官
中    華    民    國  九十八  年    一    月   十七   日
                                                      V


司法院資訊處製作；財團法人民間司法改革基金會備份。
